臺灣臺中地方法院民事判決　九十三年度訴字第三０號
　　原　　　告　甲○○
　　訴訟代理人　乙○○
　　被　　　告　丙○○
右當事人間請求損害賠償事件，於民國九十三年六月十一日言詞辯論終結，本院判決
如左：
    主      文
被告應給付原告新台幣捌拾萬玖仟陸佰陸拾玖元及自民國九十二年九月二十六日起
至清償日止，按年息百分之五計算之利息。
原告其餘之訴駁回。
訴訟費用由被告負擔二十三分之十一；餘由原告負擔。
    事      實
甲、原告方面：
  一、聲明：被告應給付原告新台幣（下同）一百七十五萬三千二百六十九元，及自
      起訴狀繕本送達之翌日起至清償日止，按年息百分之五計算之利息。
  二、陳述：
  　（一）被告於民國九十一年八月十八日一時十五分許，駕駛車牌號碼六Ｑ－一七
          四三號自小客車，沿台中市○區○○路由西屯路往忠義街方向行駛，欲將
          車輛停放於太原路一段一六四號前時，其應注意車前狀況及在雙向車道行
          駛在劃有分向限制線之路段，不得駛入來車之車道內，並隨時採取必要之
          安全措施，而依當時情況又非不能注意。詎被告行經前開路段時，因精神
          疲累而疏於遵守上開交通規則，跨越分向限制線將其駕駛之車輛逆向駛入
          對向來車之車道，導致撞擊沿太原路直行，由原告所騎乘之車牌號碼ＬＹ
          Ｕ－六八一號重型機車，造成原告當場人車倒地，受有右側髖臼關節骨折
          合併脫位等傷害。被告因前揭行為，經臺灣臺中地方法院檢察署檢察官提
          起公訴，並由本院刑事庭判決有期徒刑在案。基上，原告依據民法第一百
          八十四條第一項、第一百九十一條之二、第一百九十三條第一項及第一百
          九十五條及第一百九十六條之規定提起本訴。
    （二）原告因本件事故，導致上開機車不能使用而報廢，損失五萬元。另支出醫
          療費用（即包括日後持續治療所需之費用）四萬八百六十九元、救護車車
          資九千元。再者，原告因受有上開傷害致無法行動，於住院期間支出看護
          費用二萬四千八百元，而居家看護費用支出十六萬五千元，計十八萬九千
          八百元。原告於本件事故發生前，每月薪資逾五萬元，因本件事故向公司
          請傷假半年，倘以每月薪資五萬元計算，原告喪失勞動能力之損害為三十
          萬元。原告未婚、專科畢業、並無資產，因本件車禍事故受有精神之痛苦
          ，是其請求精神慰撫金一百萬元。綜上所陳，原告請求被告賠償之金額計
          一百七十五萬三千二百六十九元。
  三、證據：提出機車車輛異動登記書影本一件、中國醫藥學院附設醫院收據影本十
      二件、看護費用收據影本一件、統一發票影本一件、薪資證明書影本一件、各
      類所得扣繳暨免扣繳憑單影本一件、本院送達證書影本一件、戶籍謄本一件、
      診斷證明書影本一件及差假資料查詢十三件為證。
乙、被告未於言詞辯論期日到場，亦未提出書狀作何聲明或陳述。
丙、本院依職權調閱台灣台中地方法院檢察署九十二年度偵字第七七四三號傷害案件
    偵查卷宗、九十二年度發查字第五五八號傷害案件偵查卷宗、九十二年度執字一
    ０七九九號傷害案件執行卷宗及本院九十二年度交易字第三九一號過失傷害案件
    刑事卷宗。
    理      由
一、本件被告未於言詞辯論期日到場，核無民事訴訟法第三百八十六條各款所列情形
    ，爰依原告之聲請，由其一造辯論而為判決。
二、按當事人對他造主張之事實，已於相當時期受合法之通知。而於言詞辯論期日不
    到場，亦未提出準備書狀爭執者，視同自認，民事訴訟法第二百八十條第三項定
    有明文。原告主張被告於九十一年八月十八日一時十五分許，駕駛車牌號碼六Ｑ
    －一七四三號自小客車，沿台中市○區○○路由西屯路往忠義街方向行駛，欲將
    車輛停放於太原路一段一六四號前時，其應注意車前狀況及在雙向車道行駛在劃
    有分向限制線之路段，不得駛入來車之車道內，並隨時採取必要之安全措施，而
    依當時情況又非不能注意。詎被告行經前開路段時，疏於遵守上開交通規則，跨
    越分向限制線將其駕駛之車輛逆向駛入對向來車之車道，導致撞擊沿太原路直行
    ，由原告所騎乘之車牌號碼ＬＹＵ－六八一號重型機車，造成原告當場人車倒地
    ，受有右側髖臼關節骨折合併脫位等傷害。經臺灣臺中地方法院檢察署檢察官提
    起公訴，本院刑事庭判決有期徒刑在案，原告因本件事故，導致其機車報廢損失
    五萬元、支出醫療費用四萬八百六十九元、救護車車資九千元、住院期間支出看
    護費用二萬四千八百元、居家看護費用支出十六萬五千元、喪失勞動能力之損害
    為三十萬元等事實。有機車車輛異動登記書、中國醫藥學院附設醫院收據、看護
    費用收據、統一發票、薪資證明書件、各類所得扣繳暨免扣繳憑單、本院送達證
    書影、診斷證明書及差假資料查詢等件為證，附卷可稽。而被告於相當時期受合
    法通知，其於言詞辯論期日不到場，復不提出書狀答辯以供本院斟酌，揆諸前揭
    說明，視同自認。準此，應認原告上開主張，堪信為真正。
三、按汽車行駛時，駕駛人應注意車前狀況，並隨時採取必要安全措施；汽車在雙向
    二車道行駛時，在劃有分向限制線之路段，不得駛入來車之車道內。道路交通安
    全規則第九十四條第三項及第九十七條第二款分別定有明文。被告於前揭時間駕
    駛車輛沿台中市○區○○路由西屯路往忠義街方向行駛，欲將車輛停放於太原路
    一段一六四號前時，應注意前開規定，而依當時之天候、路況均屬良好，並無不
    能注意之情形（參照本院九十二年度交易字第三九一號過失傷害刑事判決理由第
    十至十二行），是被告並無不能注意上開規定之情形，然其竟疏未注意車前狀況
    ，且未注意減速慢行，復違規駛入來車道，而撞及原告所騎乘機車，並致原告受
    有前述傷害，其過失行為自與原告所受傷害顯有相當因果關係，被告就本件事故
    之發生，應負過失責任至明。
四、按因故意或過失，不法侵害他人之權利者，負損害賠償責任。不法侵害他人之身
    體或健康者，對於被害人因此喪失或減少勞動能力或增加生活上之需要時，應負
    損害賠償責任。不法侵害他人之身體、健康，被害人雖非財產上之損害，亦得請
    求賠償相當之金額。不法毀損他人之物者，被害人得請求賠償其物因毀損所減少
    之價額。民法第一百八十四條第一項前段、第一百九十三條第一項、第一百九十
    五條第一項及第一百九十六條分別定有明文。被告過失不法侵害原告之身體，既
    如前述，自應對原告負損害賠償責任。茲就原告請求之金額，逐項審核如下：
  （一）醫療費部分
        原告主張其因被告之侵權行為導致受有上揭傷害，支出醫療費用四萬八百六
        十九元及救護車費用九千元合計四萬九千八百六十九元等事實，業據提出醫
        療收據、診斷證明書及統一發票等件為證。經本院審查該等單據，核其項目
        ，均屬醫療所必需，而原告支出之醫療費用共計四萬六千五百三十四元，惟
        其僅請求四萬八百六十九元，是原告此部份請求，為有理由，應予准許。
  （二）看護費部分
        按當事人主張有利於己之事實者，就其事實有舉證責任，民事訴訟法第二百
        七十七條定有明文。原告主張因受有上揭傷害，於住院期間支出看護費用二
        萬四千八百元，而居家看護費用支出十六萬五千元，計十八萬九千八百元等
        事實，業據提出住院期間支出之看護費用收據為證。參照原告受有右側髖臼
        關節骨折合併脫位等傷害，依據原告所受傷勢，自造成原告行動不便，是其
        住院及出院居家復原其間，確有僱用看護之必要。從而，原告請求住院期間
        看護費用二萬四千八百元及居家看護費用十六萬五千元，為有理由，應予准
        許。
  （三）工作損失部分
　　　　原告主張其於本件事故發生前，每月薪資逾五萬元，因本件事故向公司請傷
        假半年，倘以每月薪資五萬元計算，原告喪失勞動能力之損害為三十萬元等
        事實。業據提出薪資證明書、各類所得扣繳暨免扣繳憑單及差假資料查詢等
        件為證。依據原告所提出之薪資證明書及各類所得扣繳暨免扣繳憑單記載，
        其九十一年七月份之薪資為五萬一千三百零九元，九十一年度薪資所得總額
        為六十萬八千八百八十一元。依據原告所提之差假資料查詢所載，其於九十
        一年十月至九十二年二月即已請公傷假五個月，而九十一年八月十九日至同
        月三十日及同年九月一日至同月二十五日亦均請公傷假，核與原告主張因本
        件事故向公司請傷假半年相符，故原告請求喪失勞動能力之損害三十萬元，
        為有理由，應予准許。
  （四）精神慰撫金部分
  　　　按慰藉金之賠償須以人格權遭遇侵害，使精神上受有痛苦為必要，其核給之
        標準，得斟酌雙方身分資力與加害程度，及其他各種情形核定相當之數額，
        最高法院五十一年度台上字第二二三號著有判例。原告固主張因本件事故受
        有精神上痛苦，爰請求精神慰藉金一百萬元云云。惟本院自應審酌相關情事
        ，以核定相當金額之精神慰撫金。查原告、未婚、專科畢業、並無資產，其
        自本件事故發生日即九十一年八月十八日起至九十二年十一月八日止，持續
        治療所受傷害，並因此向公司請傷假半年，此有中國醫藥學院附設醫院收據
        及差假資料查詢等件，在卷足憑。是其精神受有痛苦至明，基上，本院斟酌
        被告加害行為、原告受害程度及原告之教育程度、收入等情況。認原告請求
        被告賠償一百萬元之精神慰撫金，顯屬過高，應核減至三十萬元，方屬公允
        ，逾此數額之請求，為無理由。
  （五）車輛損失部分
        原告主張因本件事故，導致上開機車不能使用而報廢，損失五萬元等事實。
        業據提出機車車輛異動登記書為證。核屬相符，應予准許。基上所陳，原告
        得請求被告賠償醫療費用及救護車費用四萬九千八百六十九元、看護費用十
        八萬九千八百元、工作損失三十萬元及精神慰撫金三十萬元，計八十三萬九
        千六百六十九元。
五、綜上所述，原告依侵權行為之法律關係，得請求被告給付八十三萬九千六百六十
    九元，並自起訴狀繕本送達被告翌日即九十二年九月二十六日起至清償日止，按
    年息百分之五計算之利息之請求範圍內，於法有據，應予准許；逾此部分之請求
    ，要屬無據，應予駁回。
六、據上論結，本件原告之訴為一部有理由，一部無理由，依民事訴訟法第三百八十
    五條第一項前段、第七十九條，判決如主文。
中　　　華　　　民　　　國　　九十三　　年　　　六　　　月　　二十八　　日
                                    臺灣臺中地方法院民事第四庭
~B法      官　林洲富
右為正本係照原本作成
如對本判決上訴，須於判決送達後廿日內向本院提出上訴狀
中　　　華　　　民　　　國　　九十三　　年　　　六　　　月　　二十八　　日
~B法院書記官
